Inventaris van het archief van Ch. A.van der Klaauw [levensjaren 1924-2005], 1926-1995
Nationaal Archief, Den Haag
- PRIVÉLEVEN, A.
  - Jeugdjaren en studietijd, 1933-1954, A.1
    - Brieven aan de Procureur Generaal van het gerechtshof te Den Haag met het verzoek om toestemming voor het houden van bijeenkomsten van de afdeling Leiden van de Vrijzinnig Christelijke Jeugdgemeenschappen Bond, met achter op gestempelde verklaringen van geen bezwaar., 1942, maart - mei; 4; 4 stukken
    - Diploma gymnasium [A] (Stedelijke Gymnasium Leiden), met cijferlijst., 1943; 5; 2 stukken
    - Brieven van Van der Klaauw aan zijn ouders uit Schokland (juni-september 1943), Leiden (oktober 1943 en juni 1944), Uitgeest (oktober 1943-april 1944) en Boskoop (mei 1944); met stukken betreffende het verblijf in genoemde plaatsen., 1943-1944; 6; 1 omslag
    - Stukken betreffende de studie geschiedenis aan de Rijksuniversiteit te Leiden., 1946-1950; 7; 1 omslag
    - Stukken betreffende registratie en aankoop van effecten., 1949, 1951; 8; 2 stukken
    - Stukken betreffende de promotie tot doctor in de letteren en wijsbegeerte., 1952-1954; 9; 1 omslag
      Bevat, naast enkele gelukwensen, voornamelijk stukken betreffende de publicatie van en reacties op het proefschrift De politieke betrekkingen tussen Nederland en België 1919-1939.
  - Huwelijk en familieaangelegenheden, 1926-1978, A.2
    - Stukken afkomstig van Henriëtte Charlotte (Hans) van Everdingen., 1926-1952; 10; 1 omslag
      Bevat:
      - Bewijzen van geboorte en inenting tegen de pokken, 1926-1947. 3 stukken
      - Brieven verzonden aan vader, oma en tantes, 1938-1940. 8 stukken
      - Ansichtkaarten verzonden aan huisgenotes Anke en Corrie Roessingh, 1934 en z.d. 3 stukken
      - Stukken betreffende haar opleidingen gymnasium B (Stedelijke Gymnasium Utrecht), Nederlands recht (Rijksuniversiteit Leiden) en Franse taal (Alliance Française), 1947-1952. 10 stukken
    - Brieven ingekomen bij Henriëtte Charlotte van Everdingen, afkomstig van Van der Klaauw uit Leiden (juli-augustus 1948, juli 1949), Parijs (september 1949), Genval (België, september 1950) en New Brighton (september 1950)., 1948-1950; 11; 12 stukken
    - Briefwisseling naar aanleiding van de verloving van Van der Klaauw en Henriëtte Charlotte van Everdingen tussen hen, de ouders Van der Klaauw en grootmoeder en moeder Van Everdingen., 1948-1949; 12; 9 stukken
    - Stukken betreffende het huwelijk van Van der Klaauw met Henriëtte Charlotte van Everdingen., 1952; 13; 1 omslag
    - Stukken betreffende levensbeschouwelijke aangelegenheden., 1956-1966; 14; 8 stukken
      - Aantekeningen betreffende een aanvraag van het lidmaatschap van de orde van vrijmetselaren, 1956. 4 stukken
      - Orgaan Nederlandse Protestanten Bond, afdeling Parijs, uit 1963 met daarin de aankondiging van het vertrek van Van der Klaauw als bestuurslid, gedrukt.
      - Tekst van de lezing bij de heringebruikneming Houtrustkerk, 14 januari 1966, door Van der Klaauw uitgesproken in zijn functie van voorzitter van de Vereniging van Vrijzinnig Hervormden in Den Haag en Scheveningen, afschrift (doorslag), 1966.
      - Orde van dienst van doop Maarten L. van der Klaauw op 27 februari 1966, stencil, in tweevoud. 2 stukken
    - Menukaarten van diners op 12 september 1964 ter gelegenheid van 12½ jarig huwelijk en op 11 augustus 1974 vanwege de 50e verjaardag van Van der Klaauw, met uitnodiging en tekst van de verjaardagstoespraak., 1964, 1974; 15; 5 stukken
      Afkomstig van mw. A.M. van der Klaauw-Bruins.
    - Stukken betreffende het overlijden en de afwikkeling van de nalatenschap van prof. dr. Cornelis Jakob van der Klaauw, 1972; met kranten- en tijdschrift artikelen verschenen ter gelegenheid van zijn 70e verjaardag op 16 november 1963., 1963, 1972; 16; 1 omslag
      Openbaarheid beperkt tot 1 januari 2033
    - Stukken betreffende het overlijden van Albertine Magelena van der Klaauw- Bruins., 1975; 17; 1 omslag
    - Stukken betreffende het feest ter gelegenheid van de zilveren bruiloft op 20 mei 1977; met ingekomen bedankbrieven., 18; 1 omslag
      Zie ook inv. nr. 25.
    - Kleurenfoto van het graf van J.W.E. van Everdingen, reserve kapitein der infanterie, overleden 21-03-1953, met negatief., Ca. 1978; 244; 1 foto
      J.W.E. van Everdingen was de vader van H.C. van Everdingen.
  - Correspondentie 1952-1995, A.3
    - Correspondentie tussen Van der Klaauw, zijn echtgenote en hun kinderen onderling., A.3.1.
      - Correspondentie tussen Van der Klaauw en zijn echtgenote, handschrift., 1956, september-november; 19; 1 omslag
        Van der Klaauw verbleef in Oslo, zijn echtgenote in Nederland.
      - Brieven ingekomen bij Van der Klaauw afkomstig van zijn echtgenote, handschrift., 1972-1986; 20-22; 2 omslagen en 4 stukken
        - 1972, mei - juni, 20
          Van der Klaauw verbleef in Nederland vanwege het overlijden van zijn vader, zijn echtgenote in New York.
        - 1973, mei - augustus, 21
          Van der Klaauw verbleef in Parijs en New York, zijn echtgenote in Nederland.
        - 1979, 1980, 1986, 22; 4 stukken
      - Correspondentie tussen van der Klaauw en zijn echtgenote, handschrift., 1974-1977; 23-25; 2 omslagen, 3 stukken
        - 1974, september - 1975, januari, 23
          Van der Klaauw verbleef in New York, zijn echtgenote in Genève.
        - 1976, juli - augustus, 24; 3 stukken
        - 1977, juli, augustus, oktober - december, 25
          Van der Klaauw verbleef in Den Haag, zijn echtgenote in Genthod (Zwitserland).
          Bevat ook een verslag van de "zilveren huwelijksreis" van 1-30 september 1977, stencil, en een aankondiging van het vertrek naar Nederland in het decembernummer van
          Kontakt. Maandblad van de Nederlandse Protestante gemeente rond het meer van Genève
          .
    - Correspondentie van Van der Klaauw, zijn echtgenote en hun kinderen met familieleden Van der Klaauw en Van Everdingen., A.3.2
      De originele uitgegane brieven van Van der Klaauw en zijn echtgenote zijn, op hun verzoek, bewaard door de ouders, in het bijzonder door mw. Van der Klaauw-Bruins.
      - Correspondentie vanuit Boedapest van Van der Klaauw en zijn echtgenote met ouders, geschreven en getypt, deels doorslagen. 1952-1953, 26-27; 2 omslagen
        - Met de ouders Van der Klaauw. 1952 (juni) -1953 (september), 26
        - Met (schoon)moeder H.C.A. van Everdingen-van der Kop. 1952-1953, 27
      - Uitgegane brieven van Van der Klaauw, zijn echtgenote en zijn kinderen, gezonden aan de ouders van Van der Klaauw en enkele andere familieleden, geschreven en getypt, deels doorslagen., 1954-1963; 28-30; 3 omslagen
        - Brieven uit Bilthoven. 1954, 28
        - Brieven uit Noorwegen. 1956-1959, 29
        - Brieven uit Zwitserland. 1961-1963, 30
      - Uitgegane brieven van Van der Klaauw, zijn echtgenote en zijn kinderen, vanuit Rio de Janeiro (tot mei 1970) en New York gezonden aan de ouders van Van der Klaauw en enkele andere familieleden, geschreven en getypt, deels doorslagen; met bijlage., 1966-1975; 31-38; 8 omslagen
        - 1966 (vanaf oktober) - 1967, 31
          Met bijlage (zie inv. nr. 245).
        - 1968, 32
        - 1969, 33
        - 1970, vanuit Rio de Janeiro (tot mei) en New York, 34
        - 1971, 35
        - 1972, 36
        - 1973, 37
        - 1974-1975 (januari), 38
      - Foto's van het gezin en huizen in Moqueira en Rio (Brazilië), toegestuurd aan de ouders Van der Klaauw., ca. 1967; 245; 19 stukken (17 zwart/wit en 3 kleurenfoto's)
    - Correspondentie van Van der Klaauw en zijn echtgenote met familie, vrienden en bekenden., A.3.3
      - Ingekomen brieven van familie en werkrelaties., 1953-1956; 39; 1 omslag
      - Ingekomen gelukwensen ter gelegenheid van de benoeming van Van der Klaauw tot officier in de orde van Oranje Nassau; met bedankbrieven, afschrift (doorslag)., 1972; 40; 1 omslag
      - Correspondentie met vrienden en relaties., 1972-1977; 41-46; 6 omslagen
        - 1972, 41
        - 1973, 42
        - 1974, 43
        - 1975, 44
        - 1976, 45
        - 1977, 46
      - 'Persoonlijke correspondentie M' [Minister], alfabetisch geordend op achternaam van de afzender., 1977-1981; 47-52; 6 omslagen
        Door Van der Klaauw betiteld als 'privé archief'.
        - A t/m C, 47
        - D t/m H, 48
        - I t/m K, 49
        - L t/m P, 50
        - Q t/m S, 51
        - T t/m Z, 52
      - Correspondentie tijdens de periode als ambassadeur in Brussel, alfabetisch geordend op achternaam van de afzender., 1981-1986; 53-57; 5 omslagen
        - A t/m D, 53
        - E t/m K, 54
        - L t/m P, 55
        - R t/m S, 56
        - T t/m Z, 57
      - Correspondentie naar aanleiding van de zestigste verjaardag op 28 augustus 1986 van H.C. van der Klaauw-van Everdingen; met gastenlijsten., 58; 1 omslag
      - Correspondentie tijdens de periode als ambassadeur te Lissabon, alfabetisch geordend op achternaam van de afzender., 1986-1989; 59-61; 3 omslagen
        - A t/m H, 59
        - I t/m P, 60
        - R t/m Z, 61
      - Correspondentie, alfabetisch geordend op achternaam van de afzender., 1989-1995; 62-64; 3 omslagen
        - A t/m H, 62
          Openbaarheid beperkt tot 1 januari 2021
        - I t/m P, 63
        - R t/m Z, 64
      - Ingekomen brieven van Harmien Ignatius-Torenbeek uit Surrey (Canada), dochter van Van Everdingen, met als bijlagen genealogische aantekeningen betreffende de familie Van Everdingen en vier foto's., 1992-1995; 65; 1 omslag
        Voor toegezonden foto's zie inv. nr. 246.
      - Kleurenfoto's toegezonden door Harmien Ignatius-Torenbeek, van zichzelf met haar moeder, van haar twee dochters en van het familiegraf., 246; 4 stukken
        Zie inv. nr. 65.
  - Dagboeken en memoires, A.4
    - Dagboek., 1969-1974; 66-69; 4 schriften
      - 1969, 28 april - 1969, 13 oktober, 66
      - 1969, 13 oktober (vervolg), - 1971, 17 januari, 67
      - 1971, 25 januari - 1971, 27 december, 68
      - 1972, 5 januari - 1974, 4 maart, 69
        Van der Klaauw begon met het bijhouden van een dagboek in 1969, geïnspireerd door de dagboeken van de Engelse diplomaat sir Harold Nicolson, die toen werden gepubliceerd. Voor het stoppen met schrijven is geen reden gegeven - het laatste schrift is nog half leeg. Zie ook: J.W. Brouwer, 'De diplomaat als minister-in-de-dop. Uit de dagboeken van C.A. van der Klaauw, 1969-1974', in:
        B. de Graaf en D. Hellema red., Instrumenten van buitenlandse politiek: achtergronden en praktijk van de Nederlandse diplomatie (Amsterdam 2007), p. 38-49.
    - Memoires 1924-1981, concept, fotokopie van de handgeschreven kopij., 1993; 70-80; 11 omslagen
      Een ingekorte versie van deze memoires is gepubliceerd als:
      C.A. van der Klaauw, Een diplomatenleven (Amsterdam 1995)
      - p. 1-80, 70
        (Jeugdjaren; Student in Leiden)
      - p. 81-157, 71
        (Hongarije 1952-1953; Nederland 1953-1956; Noorwegen 1956-1959; Parijs NAVO 1959-1963)
      - p. 158-251, 72
        (Nederland 1963-1966; Brazilië 1966-1970)
      - p. 252-339, 73
        (New York 1970-1974, I)
      - p. 339-398, 74
        (New York 1970-1974, II; vanaf 'Een tweede onderwerp ... opnieuw Korea)
      - p. 399-454, 75
        (New York III; vanaf: 'Het was een slopende Assemblee geweest...; Een beschouwing over de VN [niet gepubliceerd])
      - p. 455-523, 76
        (Genève 1975-1977; Directeur-generaal Europese samenwerking 1977)
      - p. 524-619, 77
        (Ministertijd 1977-1981; Ministertijd nucleaire zaken)
      - p. 620-692, 78
        (Ministertijd westelijke samenwerking en Oost-West-verhouding; Ministertijd Europese zaken)
      - p. 693-771, 79
        (Ministertijd Midden-Oosten)
      - p. 772-854, 80
        (Ministertijd Azië, Ministertijd mensenrechten - Zuid-Afrika; Terug naar het diplomatenvak; Verantwoording)
    - Memoires, handschrift van het hoofdstuk Ministertijd 1977-1981, concept; met een bladzijde over Sadat., 1993; 81; 1 kladblok
    - Stukken betreffende de memoires., 1994-1997; 82-84; 3 omslagen
      - Correspondentie met de uitgever, met bijlagen. 1994-1997, 82
        Bevat ook een fotokopie van de handgeschreven kopij voor een niet gepubliceerd hoofdstuk 'Brussel 1981-1986'
        Openbaarheid beperkt tot 1 januari 2023
      - Ingekomen berichten van verhindering voor de uitreiking van de memoires op 5 september 1995 aan prof mr. A.A.M. van Agt, 1995; met lijst van genodigden, handschrift, en latere reacties op het boek. 1995-1996, 83
      - Ingekomen recensies van Een diplomatenleven, deels in fotokopie. 1995, 84
    - Adres- en ledenlijsten., 1995-2004; 85; 1 omslag
- OPENBAAR LEVEN, B.
  - Algemeen, B.1
    - Stukken betreffende de gewijzigde eisen voor definitieve toelating tot de Buitenlandse Dienst, 1955-1956; met tekst van het werkstuk van Van der Klaauw voor het secretarisexamen voor de Buitenlandse Dienst, getiteld 'Internationale verdedigingsorganisaties in Europa en het Midden-Oosten', met kopie (doorslag) en bericht van zijn voorgenomen benoeming tot ambtenaar van de buitenlandse dienst der vijfde klasse., 86; 5 stukken
    - Stukken betreffende benoeming en ontslag in verschillende functies bij de Buitenlandse Dienst van het Ministerie van Buitenlandse Zaken, deels in afschrift., 1956-1981; 87; 1 omslag
      - Beschikking van 10 januari 1956 van de minister van Buitenlandse Zaken waarbij Van der Klaauw met ingang van 1 januari 1956 wordt benoemd tot ambtenaar van de Buitenlandse Dienst der vijfde klasse; met begeleidend schrijven.
      - Beschikking van 25 juli 1963 van de minister van Buitenlandse Zaken waarbij Van der Klaauw met ingang van 4 juni 1963 wordt belast met de waarneming van de functie van hoofd van het bureau NAVO en WEU-aangelegenheden van de directie NAVO en WEU-zaken; met begeleidend schrijven.
      - Koninklijk Besluit van 17 augustus 1966, nr. 106, waarbij Van der Klaauw voor de duur van zijn werkzaamheid bij de ambassade te Rio de Janeiro de persoonlijke titel van ambassaderaad wordt verleend; met begeleidend schrijven.
      - Beschikking van 18 oktober 1966 van de minister van Buitenlandse Zaken waarbij van der Klaauw per 12 oktober 1966 eervol wordt ontheven van zijn functie van hoofd van het bureau politiek NAVO en WEU-aangelegenheden van de directie NAVO en WEU-zaken; met begeleidend schrijven.
      - Koninklijk Besluit van 8 januari 1969, nr., 63, waarbij van der Klaauw wordt bevorderd tot ambtenaar van de Buitenlandse Dienst der derde klasse; met begeleidend schrijven.
      - Koninklijk Besluit van 11 juni 1970, nr. 71, waarbij Van der Klaauw voor de duur van zijn werkzaamheid aan de Permanente Vertegenwoordiging bij de Verenigde Naties te New York de persoonlijke titel van gevolmachtigd minister wordt verleend.
      - Beschikking van 29 september 1977 van de minister van Buitenlandse Zaken waarbij Van der Klaauw met ingang van 1 oktober 1977 wordt aangewezen als Directeur-generaal Europese samenwerking; met beschikking van 11 november 1977 waarbij de aanvangsdatum wordt gewijzigd in 17 oktober 1977; met begeleidende schrijvens.
      - Koninklijk Besluit van 25 februari 1978, nr. 72, houdende het eervol ontslag van Van der Klaauw als ambtenaar van de Buitenlandse Dienst, 1978; met verzoek van Van der Klaauw om ontslag, 1977 (in drievoud), en begeleidend schrijven.
      - Koninklijk Besluit van 7 november 1981, nr. 42, waarbij Van der Klaauw in actieve dienst wordt hersteld als ambtenaar der Buitenlandse Dienst der tweede klasse; met verzoek van van der Klaauw om toelating (in tweevoud) en begeleidend schrijven.
    - Celerbulletin nr. 30 van 3 augustus 1956 met bericht van de tewerkstelling van Van der Klaauw als tweede ambassadesecretaris te Oslo; met knipsel uit het Leids Dagblad met hetzelfde bericht., 88; 2 stukken
    - Koninklijk Besluit van 8 december 1981, nr. 106, waarbij Van der Klaauw wordt benoemd tot buitengewoon en gevolmachtigd ambassadeur in het Koninkrijk België; met begeleidend schrijven en correspondentie betreffende het verkrijgen van agrément van de Koning der Belgen., 89; 5 stukken
      Voor een kopie van het KB zie inv. nr. 221.
    - Brief van minister van buitenlandse zaken mr. H. van den Broek aan Van der Klaauw met het aanbod van de ambassadepost te Lissabon als 'fin de carrière' post, 1986; met antwoordbrief van Van der Klaauw en reactie daarop van Van den Broek., 90; 3 stukken
    - Koninklijk Besluit van 2 juni 1986, nr. 19, waarbij Van der Klaauw wordt benoemd tot buitengewoon en gevolmachtigd ambassadeur te Lissabon; met begeleidend schrijven (in tweevoud), memo over de procedure ambassadeursbenoeming en correspondentie betreffende het verkrijgen van agrément., 91; 9 stukken
    - Koninklijk Besluit van 5 juli 1989, nr. 89.016927, waarbij aan Van der Klaauw met ingang van 1 september 1989 eervol ontslag wordt verleend uit de Dienst Buitenlandse Zaken (DBZ); met begeleidend schrijven en stukken betreffende het afscheid van het ministerie en het afscheidsgehoor op 23 januari 1990 bij H.M. de Koningin op paleis Huis te Bosch., 1989-1990; 92; 7 stukken
    - Stukken betreffende financiële aangelegenheden., 1953-1990; 93-95; 3 omslagen
      - 1953-1955, 93
      - 1956-1978, 94
      - 1979-1990, 95
    - Overige stukken betreffende de loopbaan., 1955-1986; 96; 1 omslag
      Openbaarheid beperkt tot 1 januari 2058
    - Stukken betreffende als diplomaat ontvangen buitenlandse onderscheidingen., 1960-1986; 97-100; 1 omslag en 6 stukken
      Zie voor de als minister ontvangen onderscheidingen inv. nr. 165.
      - Koninklijk Besluit van 19 januari 1960 nr. 21 waarbij Van der Klaauw toestemming krijgt tot het aannemen van de onderscheiding ridder 1e klas in de orde van St. Olav van Noorwegen, authentiek afschift. 1960, 97; 1 stuk
      - Koninklijk Besluit van 29 september 1976 nr. 61 waarbij Van der Klaauw toestemming krijgt tot het aannemen van de onderscheiding grootofficier in de orde van verdienste van Luxemburg, authentiek afschrift; met begeleidend schrijven; met beschikking van de toekenning door groothertog Jean. 1976, 98; 3 stukken
      - Koninklijk Besluit van 15 november 1976 nr. 59 waarbij Van der Klaauw toestemming krijgt tot het aannemen van het grootkruis in de Orde van diplomatieke verdiensten van Korea; met begeleidend schrijven. 1976, 99; 2 stukken
      - Koninklijk Besluit van 3 september 1986 nr. 108 waarbij Van der Klaauw toestemming krijgt tot het aannemen van het grootlint in de Leopoldsorde van België; met oorkonde en verdere stukken betreffende het verlenen van de onderscheiding. 1986-1987, 100; 1 omslag
    - Stukken betreffende de Vereniging van de Buitenlandse Dienst., 1970-1977; 101; 1 omslag
      - Brief uit 1970 van R. Fack aan mr. J.P.C. Baron Speyart van Woerden met zijn standpunt over de eventuele oprichting van een personeelsvereniging, doorslag bestemd voor Van der Klaauw.
      - Correspondentie uit 1972 over de vermindering van de valuta-inkomens, met bijlagen, deels in afschrift.
      - Correspondentie uit 1975-1976 over het kiesrecht voor ambtenaren in het buitenland, met bijlagen, deels in afschrift.
      - Correspondentie uit 1977 over de integratie van de ambtenaren van de Buitenlandse Dienst met de ambtenaren van het ministerie, met bijlagen, deels in afschrift.
      De vereniging hield zich bezig met de positie van ambtenaren van de Buitenlandse Dienst
    - Stukken betreffende de bezwaren van een aantal ambassadeurs, waaronder Van der Klaauw, tegen de negatieve gevolgen van de invoering van het Stelsel Buitenlandbetalingen Buitenlandse Zaken., 1989; 102; 5 stukken
  - Ambtenaar buitenlandse dienst, 1952-1977, B.2
    - Gezantschapsattaché te Boedapest, 1952-1953, B.2.1
      - Stukken betreffende de financiële afwikkeling van een aanrijding in Boedapest in 1953 met de Hongaar Jòzsef Bälint., 1959-1962; 103; 1 omslag
      - Stukken betreffende een geschil met M.J. Iszak over ontbrekende roerende goederen uit een door Van der Klaauw bewoond huis in Boedapest., 1960-1961; 104; 1 omslag
    - Tweede gezantschapssecretaris bij de directie Westelijke Samenwerking bij het ministerie van Buitenlandse Zaken in Den Haag (1954-1956), B.2.2
      - Stukken betreffende lezingen gehouden door van der Klaauw op 19 april 1956 tijdens een conferentie in Zeist van de Organisatie van studenten in de geschiedenis in Nederland (OSGN)., 105; 1 omslag
        - Memo waarbij van der Klaauw toestemming krijgt voor het houden van een lezing over de conferentie van Yalta.
        - Programma van de conferentie, gedrukt.
        - Tekst van de lezing; met afschrift (doorslag) van de tekst met aantekeningen van B.H.M. Vlekke, secretaris-generaal van het Nederlands Genootschap voor Internationale Zaken en afwijzingsbrief van Vlekke op het verzoek om publicatie in het tijdschrift
        Internationale Spectator
        - Aantekeningen voor een tweede lezing over de toekomstmogelijkheden voor historici bij de Diplomatieke Dienst, handschrift.
    - Ambassadesecretaris bij de Permanente Vertegenwoordiging bij de NAVO en de OESO te Parijs, 1959-1963, B.2.3
      - 'Algemene inleiding' bij het bezoek Nederlandse leraren aan de Permanente Vertegenwoordiging bij NAVO in Parijs, getypt; met handschrift; met uittreksel gepubliceerd in het Verslag van de studiereis voor leraren naar de te Parijs gevestigde internationale organisaties van 11-16 maart 1963, p. 1-3, stencil., 106; 1 deel en 2 stukken
      - Teksten voor inleidingen over de NAVO, afschrift (doorslag)., ca. 1959-1963; 107; 5 stukken
        Het is niet bekend voor welke gelegenheid deze teksten zijn geschreven.
        - 'Politieke problemen in de NAVO'.
        - 'Overwegend politieke critiek'.
        - 'Outline for a speech to be held at the NATO-students seminar'.
        - 'Inleiding'.
        - Tekst over de strategische betekenis van Griekenland en Turkije.
    - Hoofd van het bureau NAVO en WEU bij het Ministerie van Buitenlandse Zaken in Den Haag, 1963-1966, B.2.4
      - Teksten van lezingen en artikelen van Van der Klaauw over het Nederlands buitenlandse beleid en in het bijzonder over de NAVO, deels met begeleidende brieven, deels in afschrift (doorslag, stencil)., 1963-1966; 108-115
        - 'Buitenlandse betrekkingen en het onderwijs'. Stellingen en inleiding, gepubliceerd in: De school en het buitenlands beleid, Atlantische Commissie, p. 6-11; met tekst van de lezing, krantenknipsel en correspondentie over toestemming voor het houden van de lezing. 1963, 108; 1 deel en 4 stukken
        - 'De NAVO en de nieuwe landen', gepubliceerd in: De NAVO en de nieuwe naties, Atlantische commissie, p. 13-22; met getypte tekst en correspondentie over toestemming voor het houden van de lezing. 1964, 109; 2 banden en 8 stukken
          Publicatie in tweevoud en tekst in drievoud.
        - 'Aspecten van het Nederlandse buitenlandse beleid', op 19 oktober 1964 voor leerlingen die deelnamen aan een studiereis naar Brussel, Luxemburg en Straatsburg, over de NAVO, OESO en UNESCO; met bedankbrief van de Coördinatiecommissie Schooljeugdverkeer. 1964, 110; 2 stukken
          Zie ook inv. nr. 112.
        - 'Het Atlantische Parlement,' op 16 november 1964 voor het AVRO-radioprogramma 'Militair en burger', in tweevoud; met publicatie in Atlantische Tijdingen van 7 december 1964; met correspondentie over toestemming voor het houden van de lezing. 1964, 111; 5 stukken
        - 'Aspecten van het Nederlandse buitenlandse beleid' (doorslag, in tweevoud, met concept in handschrift ) en aantekeningen voor een lezing over de Buitenlandse Dienst, handschrift, gehouden op 21 december 1964 voor leerlingen van het Christelijke Lyceum te Haarlem en op 7 januari 1965 voor leerlingen van het Cordenius Lyceum te Amersfoort; met correspondentie over toestemming voor het houden van deze lezingen en informatie betreffende de toelating tot de Buitenlandse Dienst, afschriften (stencil). 1964-1965, 112; 10 stukken
          Zie ook inv.nr. 110.